# 经销商和终端客户收款

提问人：小小熊猫 时间：2019-09-16 16:30:55
@chenyiwei 公司销售给经销商 B 商品 100 ，B 销售给终端客户 C 价格150,现在公司开发票给经销商 B价格 100 ，从 C 收款150. 请问陈版主这种情况该如何处理，是否涉及到税务问题

回答人：chenyiwei
1 、票据流和资金流不一致，存在被认定为虚开发票的税务风险。
2 、开票金额为 100 ，实际收款 150 ，开票金额与收款金额不一致的原因？
该差额 50 用何种方法返还给经销商？
此问题可能涉及明显的税务问题和法律问题，建议就此问题具体咨询相关领域内的专业人士。